Alejandro Becerra Ortiz

Coordinador Regional Web Master Jr. - Desarrollador Web en Nikken Latinoamérica alejandro.becerra.ortiz@hotmail.com

Summary

Programador con 4 años de experiencia en desarrollo de software, mi pasión es el estudio, ponerme retos y solucionar problemas.

En mi carrera tuve la oportunidad de conocer gente con las que pude explotar mis habilidades y encontrar mi camino, se tomar el papel de líder cuando de trabajo en equipo se trata; así como también sé escuchar críticas y opiniones para obtener un nuevo enfoque. Dedico mi tiempo a perfeccionar mis habilidades y ser cada día mejor ya que siempre se aprende algo nuevo.

Experience

Coordinador Regional Web Master Jr. - Desarrollador Web at Nikken Latinoamérica marzo de 2018 - Present

Coordinación y soporte regional, administración de servidores y desarrollos a medida PHP, Java, ASP.NET

Co-Founder & Web Developer at Stelab

mayo de 2017 - Present

Desarrollos a medida para diferentes clientes. Soporte y administración de aplicaciones.

Programador PHP at Novut

julio de 2017 - marzo de 2018 (9 meses)

Desarrollo a medida para NcTech y otras empresas.

Programador Java at BEEVA

marzo de 2017 - junio de 2017 (4 meses)

Inducción de desarrollo para servicios y transacciones BBVA Bancomer.

Web Master Jr. - Desarrollador Web

octubre de 2016 - febrero de 2017 (5 meses)

Administración del servidor, instalación de aplicaciones e-commerce y desarrollos privados a medida.

Education

Tecnologico de Estudios Superiores de Cuautitlan Izcalli Ingeniería, Ingenieria en Sistemas Computacionales, 2013 - 2018

Honors and Awards

Participacion en el curso de Office365 y Kodu de COMUNIDAD DE INGLES Y COMPUTACION PARA TODOS, Participación en el "XV Congreso Nacional de Ingeniería".

Alejandro Becerra Ortiz

Coordinador Regional Web Master Jr. - Desarrollador Web en Nikken Latinoamérica alejandro.becerra.ortiz@hotmail.com



Contact Alejandro on LinkedIn